【裁判字號】    98,訴,1005
【裁判日期】    981120
【裁判案由】    毒品危害防制條例
【裁判全文】
臺灣基隆地方法院刑事判決             98年度訴字第1005號
公  訴  人  臺灣基隆地方法院檢察署檢察官
被      告  乙○○
                    （另案於台灣基隆監獄執行）
上列被告因毒品危害防制條例案件，經檢察官提起公訴（98年度
毒偵字第1531號），被告於準備程序進行中，就被訴事實為有罪
之陳述，經本院合議庭裁定由受命法官獨任進行簡式審判程序，
判決如下：
    主  文
乙○○施用第一級毒品，累犯，處有期徒刑柒月；又施用第二級
毒品，累犯，處有期徒刑參月。應執行有期徒捌月。
    事  實
一、乙○○前因施用第一級毒品案件，經本院裁定送觀察、勒戒
    後，因有繼續施用毒品之傾向，再經本院裁定令入戒治處所
    施以強制戒治，嗣於民國95年9 月28日因強制戒治期滿出所
    後，由臺灣基隆地方法院檢察署檢察官以95年度戒毒偵字第
    37號為不起訴處分確定。又於96年間，因施用第一級毒品案
    件，經本院以96年度訴字第193 號判決判處有期徒刑10月確
    定（下稱甲罪），嗣經本院以96年度聲減字第707 號裁定減
    刑為有期徒刑5 月確定；復因施用第一級毒品案件，經本院
    以96年度訴字第677 號判決判處有期徒刑7 月確定（下稱乙
    罪）；再因施用第二級毒品案件，經本院以96年度基簡字第
    1126號簡易判決判處有期徒刑3 月確定（下稱丙罪）；又因
    施用第一級毒品案件，經本院以96年度訴字第889 號判決判
    處有期徒刑8 月、4 月（下稱丁罪、戊罪），應執行有期徒
    刑10月確定，所犯上揭4 罪（乙、丙、丁、戊4 罪），嗣經
    本院以97年度聲字第53號裁定應執行刑為有期徒刑1 年2 月
    確定，並與甲罪接續執行，甫於98年2 月24日縮刑期滿執行
    完畢（構成累犯）。另於98年間，因施用第一級毒品等案件
    ，分經本院以98年度訴字第564 號判決判處有期徒刑10月、
    98 年 度訴字第709 號判決判處應執行有期徒刑10月確定（
    現執行中）。
二、詎其猶未戒除毒癮，復於98年7 月24日中午某時，在基隆市
    中正區○○路9 巷13號住處，基於施用第一級毒品海洛因之
    犯意，將第一級毒品海洛因摻水注入針筒，以注射手臂血管
    之方式，施用第一級毒品海洛因1 次。另基於施用第二級毒
    品甲基安非他命之犯意，於施用海洛因後2 、3 小時之同日
    ，在上址，以將第二級毒品甲基安非他命置於玻璃球吸食器
    內燒烤，再吸食所產生煙霧之方式，施用第二級毒品甲基安
    非他命1 次。嗣因其為毒品列管人口，於98年7 月25日凌晨
    0 時許，在基隆市○○路海洋大學前遭警盤查，發現其為毒
    品列管人口，並其右手臂有明顯針痕，經其同意採驗尿液，
    送驗結果呈毒品嗎啡、甲基安非他命陽性反應，而查知上情
    。
三、案經基隆市警察局第二分局報請臺灣基隆地方法院檢察署檢
    察官偵查起訴。
    理  由
一、本件被告所犯者非為死刑、無期徒刑、最輕本刑為3 年以上
    有期徒刑之罪或高等法院管轄第一審案件，其於準備程序進
    行中，先就被訴事實為有罪之陳述，經告知其簡式審判程序
    之旨，並聽取公訴人及被告之意見後，本院依刑事訴訟法第
    273 條之1 第1 項之規定，裁定由受命法官獨任進行簡式審
    判程序，且依同法第273 條之2 規定，簡式審判程序之證據
    調查，不受第159 條第1 項、第161 條之2 、第161 條之3
    、第163 條之1 及第164 條至第170 條規定之限制，合先敘
    明。
二、上開事實，業據被告於本院準備程序及審理時坦承在卷，而
    被告為警所採集之尿液經送驗結果，呈嗎啡及甲基安非他命
    之陽性反應，此有台灣檢驗科技股份有限公司濫用藥物檢驗
    報告1 份附卷可稽，堪認被告自白與事實相符，足以採信。
    又被告前因施用第一級毒品案件，經本院裁定送觀察、勒戒
    後，因有繼續施用毒品之傾向，再經本院裁定令入戒治處所
    施以強制戒治，嗣於95年9 月28日因戒治期滿出所等情，此
    有臺灣高等法院被告前案紀錄表附卷足佐。綜上所陳，被告
    於強制戒治期滿出所後，5 年內再犯本案施用第一級、第二
    級毒品，罪證明確，犯行洵堪認定，自應依法論科。
三、查海洛因、甲基安非他命分係毒品危害防制條例第2 條第2
    項第1 款、第2 款所定之第一級、第二級毒品，核被告施用
    第一級毒品海洛因、第二級毒品甲基安非他命之行為，係犯
    毒品危害防制條例第10條第1 項、第2 項之施用第一級、第
    二級毒品罪。被告因施用而持有第一級毒品海洛因及第二級
    毒品甲基安非他命之低度行為，應為施用第一級、第二級毒
    品之高度行為所吸收，不另論罪。被告所犯上開2 罪，犯意
    各別，行為不同，應予分論併罰。又被告前曾受如事實欄一
    所載有期徒刑之執行，此有臺灣高等法院被告前案紀錄表附
    卷可考，其於有期徒刑之執行完畢後，5 年以內故意再犯本
    件有期徒刑以上之2 罪，為累犯，均應加重其刑。本院審酌
    被告犯罪之動機、吸食頻率、曾有施用毒品之前科仍不知戒
    除，惟犯罪後坦承犯行，且所犯之施用毒品犯行乃戕害自己
    身心健康，並未危及他人等一切情狀，分別量處如主文所示
    之刑，並定應執行之刑。
據上論斷，應依刑事訴訟法第273 條之1 第1 項、第299 條第1
項前段，毒品危害防制條例第10條第1 項、第2 項，刑法第11條
前段、第47條第1 項、第51條第5 款，判決如主文。
本案經檢察官甲○○到庭執行職務。
中    華    民    國    98    年    11    月    20    日
                  刑事第二庭法  官  黃梅淑
以上正本證明與原本無異。
如不服本判決應於收受本判決後10日內向本院提出上訴書狀，其
未敘述上訴理由者，並得於提起上訴後10日內向本院補提理由書
狀（均須按他造當事人之人數附繕本。）「切勿逕送上級法院」
中    華    民    國    98    年    11    月    20    日
                            書記官  盧鏡合
附錄論罪法條：
毒品危害防制條例第10條
施用第一級毒品者，處 6 月以上 5 年以下有期徒刑。
施用第二級毒品者，處 3 年以下有期徒刑。


司法院資訊處製作；財團法人民間司法改革基金會備份。
